# 请教版主：这里为什么要在“其他流动资产”和“应交税费”列示呢？

提问人：jihuijun 时间：2017-06-29 14:32:56
这和递延所得税有什么区别吗

回答人：chenyiwei
这是按税法规定确定的多交税款和欠缴税款，所以属于当期所得税，即当期所得税资产（其他流动资产）或当期所得税负债（应交税费）。